臺灣彰化地方法院刑事判決　　　　　　　99年度訴字第1546號
公　訴　人　臺灣彰化地方法院檢察署檢察官
被　　　告　黃明彥
上列被告因違反毒品危害防制條例案件，經檢察官提起公訴（99
年度毒偵字第1358、1516、1881號），本院依簡式審判程序判決
如下：
    主  文
黃明彥施用第一級毒品，累犯，處有期徒刑捌月。又施用第二級
毒品，累犯，處有期徒刑伍月。又施用第一級毒品，累犯，處有
期徒刑捌月，扣案之海洛因殘渣袋壹包沒收銷燬之。又施用第二
級毒品，累犯，處有期徒刑伍月，扣案之甲基安非他命（驗餘淨
重零點伍貳壹肆公克）暨其包裝袋均沒收銷燬之。又施用第一級
毒品，累犯，處有期徒刑捌月。又施用第二級毒品，累犯，處有
期徒刑伍月。應執行有期徒刑壹年拾月，扣案之海洛因殘渣袋壹
包、甲基安非他命（驗餘淨重零點伍貳壹肆公克）暨其包裝袋均
沒收銷燬之。
    事  實
一、黃明彥前因賭博案件，經臺灣板橋地方法院於民國97年9 月
    30日以97年度簡字第7224號判決處有期徒刑4 月，經提起上
    訴後，同法院於98年3 月24日以97年度簡上字第1347號駁回
    上訴而確定，後經入監服刑，甫於98年11月4 日徒刑易科罰
    金執行完畢。另因施用毒品案件，經本院裁定送觀察勒戒後
    ，認有繼續施用毒品之傾向，再經本院於94年11月11日以94
    年度毒聲字第869 號裁定送強制戒治，於95年10月16日因停
    止處分出所，並經臺灣彰化地方法院檢察署檢察官以95年度
    戒毒偵字第274 號為不起訴處分確定。詎猶不知戒除毒癮，
    於上開強制戒治執行完畢後5 年內，復基於施用第一、二級
    毒品海洛因、甲基安非他命之犯意，於(一)99年7 月21日凌晨
    0 時許，在其位於彰化縣大村鄉○○村○○路42號住處，以
    將海洛因摻入香菸內點燃後吸食煙霧之方式，施用海洛因1
    次；再將甲基安非他命置於玻璃吸食器（業已丟棄，未扣案
    ），以燒烤後吸食煙霧之方式，施用甲基安非他命1 次。(二)
    99年8 月13日上午9 時許，在上開地點，以將海洛因摻入香
    菸內點燃後吸食煙霧之方式，施用海洛因1 次；再將甲基安
    非他命置於玻璃吸食器（未扣案），以燒烤後吸食煙霧之方
    式，施用甲基安非他命1 次。(三)99年9 月1 日中午12時許，
    在彰化縣大村鄉○○村○○路56號旁之香菇寮內，以將海洛
    因摻入香菸內點燃後吸食煙霧之方式，施用海洛因1 次；再
    將甲基安非他命置於玻璃吸食器（未扣案），以燒烤後吸食
    煙霧之方式，施用甲基安非他命1 次。嗣於(一)99年7 月23日
    晚上6 時40分許，在彰化縣大村鄉○○路108 之19號前為警
    查獲；(二)99年8 月13日下午3 時許，在彰化縣員林鎮○○路
    155 巷113 號為警查獲，並扣得海洛因殘渣袋1 包（毛重0.
    7 公克）及甲基安非他命1 包（驗餘淨重0.5214公克）；(三)
    99年9 月4 日中午12時10分許，在彰化縣大村鄉○○村○○
    路56號旁之香菇寮內，因另案通緝為警緝獲；均經其同意採
    驗尿液，結果皆呈安非他命、甲基安非他命、嗎啡及可待因
    陽性反應，而悉上情。
二、案經彰化縣警察局員林分局報請臺灣彰化地方法院檢察署檢
    察官偵查起訴。
    理  由
一、被告黃明彥所犯為死刑、無期徒刑、最輕本刑為3 年以上有
    期徒刑或高等法院管轄第一審案件以外之罪，並於本院行準
    備程序時就被訴事實為有罪之陳述，本院合議庭依刑事訴訟
    法第273 條之1 第1 項規定，裁定改由受命法官獨任行簡式
    審判程序，合先敘明。
二、上揭事實，業據被告於偵訊及本院審理中均坦承不諱，且被
    告分別於99年7 月23日、同年8 月13日、同年9 月4 日經警
    採集其尿送檢驗結果，確呈安非他命、甲基安非他命、可待
    因及嗎啡陽性反應，此有彰化縣警察局員林分局委託檢驗尿
    液代號與真實姓名對照認證單3 紙、詮昕科技股份有限公司
    分別於99年9 月23日、同年9 月24日、同年11月1 日出具之
    編號00000000號、00000000號、9A180019號濫用藥物尿液檢
    驗報告各1 紙在卷可稽；至扣案之殘渣袋1 包，經送行政院
    草屯療養院鑑定，確檢出含有海洛因成分，有該院99年8 月
    30日草療鑑字第0990800208號鑑定書1 紙（見99年度毒偵字
    第1516號偵卷第18頁）在卷可參；另扣案之白色結晶1 包，
    亦經送該院鑑驗，檢驗結果確含甲基安非他命成分（驗餘淨
    重0.5214公克）無訛，有該院99年12月28日草療鑑字第0991
    200195號鑑定書1 紙在卷可稽（見本院卷第28頁）；足認被
    告任意性自白與事實相符。又被告前因施用毒品案件，經本
    院裁定送觀察勒戒後，認有繼續施用毒品之傾向，再經本院
    於94年11月11日以94年度毒聲字第869 號裁定送強制戒治，
    於95年10月16日因停止處分出所，並經臺灣彰化地方法院檢
    察署檢察官以95年度戒毒偵字第274 號為不起訴處分確定之
    事實，復有臺灣彰化地方法院檢察署刑案資料查註紀錄表、
    臺灣高等法院被告全國前案紀錄表各1 份在卷可證。綜上所
    述，本件事證已臻明確，被告前開犯行，堪以認定，應予依
    法論科。
三、按海洛因、甲基安非他命分別為毒品危害防制條例第2 條第
    2 項第1 款、第2 款所規定之第一級、第二級毒品，不得施
    用。是核被告所為，係犯毒品危害防制條例第10條第1 項、
    第2 項之施用第一級、第二級毒品罪；被告為供施用而持有
    毒品之低度行為，應為施用之高度行為所吸收，均不另論罪
    。被告上開6 次施用毒品犯行，犯意各別、行為互殊，應予
    分論併罰。至公訴人認被告所為犯罪事實欄一、(二)之犯行，
    係一行為同時觸犯二罪名，為想像競合犯，容有誤會。又被
    告前有事實欄所載之前科資料，有臺灣高等法院被告前案紀
    錄表1 份在卷可稽，被告於受有期徒刑執行完畢後5 年內故
    意再犯本件有期徒刑以上之各罪，均為累犯，應分別依刑法
    第47條第1 項規定，加重其刑。爰審酌被告曾因施用毒品經
    送觀察、勒戒及強制戒治後，仍未知警惕，再犯本案之罪，
    足見其雖經上開治療程序，仍未徹底戒除惡習遠離毒害，顯
    未能善體國家設置觀察、勒戒機構，協助毒品施用者戒除毒
    害之良法美意，惟念及施用毒品本質上係戕害自身健康之行
    為，尚未嚴重破壞社會秩序或侵害他人權益，暨其犯後尚知
    坦承犯行、態度良好等一切情狀，分別量處如主文所示之刑
    ，並定其應執行刑，以示懲儆。扣案之海洛因殘渣袋及甲基
    安非他命（驗餘淨重0.5214公克）各1 包，分屬第一、二級
    毒品，已如前述，且均係被告所有，供其為犯罪事實欄一、
    (二)犯行所剩之毒品，業據被告於偵查中供述在卷，又其包裝
    袋無論以何種方式析離，均會有微量毒品殘留包裝袋內（法
    務部調查局93年3 月19日調科壹字第09300113060 號函參照
    ），是該包裝袋亦應視為毒品之一部分，均應依毒品危害防
    制條例第18條第1 項前段之規定，於該次犯行項下沒收銷燬
    之；至供鑑驗用罄之毒品既已滅失，自無庸予以宣告沒收銷
    燬，附此說明。
據上論斷，應依刑事訴訟法第273 條之1 第1 項、第299 條第1
項前段，毒品危害防制條例第10條第1 項、第2 項、第18條第1
項前段，刑法第11條、第47條第1 項、第51條第5 款，判決如主
文。
本案經檢察官朱健福到庭執行職務。
中    華    民    國   100    年    1     月    31    日
                  刑事第三庭   法  官     林怡君
以上正本證明與原本無異。
如不服本判決，應於收受判決後10日內向本院提出上訴書狀，並
應敘述具體理由；其未敘述上訴理由者，應於上訴期間屆滿後20
日內向本院補提理由書（均須按他造當事人之人數附繕本「切勿
逕送上級法院」）。
中    華    民    國   100    年    1     月    31    日
                               書記官     顧嘉文
附錄本案論罪科刑法條全文：
毒品危害防制條例第10條
施用第一級毒品者，處 6 月以上 5 年以下有期徒刑。
施用第二級毒品者，處 3 年以下有期徒刑。